【裁判字號】    98,簡上,25
【裁判日期】    980507
【裁判案由】    誣告
【裁判全文】
台灣屏東地方法院刑事判決      98年度簡上字第25號
公  訴  人  臺灣屏東地方法院檢察署檢察官
被      告
即上  訴人  乙○○
                        號
上列上訴人即被告因誣告案件，不服台灣屏東地方法院97年度簡
字第2222號中華民國97年12月29日第一審簡易判決（聲請簡易判
決處刑案號97年度偵字第7561號），提起上訴，本院管轄之第二
審合議庭判決如下：
    主  文
上訴駁回。
乙○○緩刑貳年。
    事  實
一、乙○○明知其所有之車號ZYR-486號機車，平日係由其同居
    人甲○○所騎用，並無遭竊之情事，僅因與甲○○吵架，甲
    ○○憤而離開2 人之住處，且拒絕返還上述機車，其竟意圖
    使他人受刑事處分，於民國97年8月15日20時20分許，向該
    管公務員屏東縣政府警察局屏東分局歸來派出所謊報該機車
    於97年8 月11日8 時30分許，在屏東市○○路國仁醫院急診
    室對面路邊停車場遭竊，未指定犯人而誣告他人涉犯竊盜罪
    。迨於97年8月24日18時30分許，甲○○向警員查詢該機車
    有無申報失竊等情，始知上情。
二、案經屏東縣政府警察局屏東分局移送臺灣屏東地方法院檢察
    署檢察官偵查起訴。
    理  由
一、上述犯罪事實，業據被告乙○○坦承不諱，核與證人甲○○
    於警詢及本院之證述相符，此外復有屏東縣政府警察局屏東
    分局歸來派出所陳報單、受理各類案件紀錄表、屏東縣政府
    警察局車輛尋獲電腦輸入單、贓物認領保管單等文件在卷可
    稽，本件事證明確，被告犯行已堪認定。
二、核被告乙○○所為，係犯刑法第171 條第1 項之未指定犯人
    誣告罪。本件被告雖明知所有機車係由甲○○使用，仍申告
    機車失竊，然甲○○並未因所被誣告之竊盜罪嫌而經起訴或
    裁判確定，有高等法院被告前案紀錄表在卷可參，是被告於
    甲○○所被誣告之裁判確定前，即自白申報機車失竊之誣告
    事實，依刑法第172 條之規定，應減輕其刑。原審依刑事訴
    訟法第449 條第2 項、第454 條第2 項，刑法第171 條第1
    項、第172 條、第41條第1 項，刑法施行法第1 條之1 規定
    ，逕以簡易判決處有期徒刑3 月，並諭知易科罰金之折算標
    準，其認事用法，均無不合，量刑亦屬妥適。被告上訴意旨
    空言指摘原審判決不當，顯無理由，應予駁回。惟查，被告
    犯後已深表悔悟，甲○○並表示願意原諒被告，被告目前尚
    需打零工撫養二名年幼子女，有證人甲○○證詞在卷可證，
    其未曾受有期徒刑以上刑之宣告，有臺灣高等法院被告全國
    前案紀錄表在卷可稽，本院斟酌上情，認其一時失慮而罹刑
    典，經此審判科刑，當知所警惕，信無再犯之虞，本件所宣
    告之刑以暫不執行為適當，爰諭知緩刑2 年，以勵自新。
據上論斷，應依刑事訴訟法第455 條之1 第1 項、第3 項、第
368 條，刑法第74條第1 項第1 款，判決如主文。
本案經檢察官廖華君到庭執行職務。
中    華    民      國      98    年   5    月   7    日
                    刑事第五庭
                              審判長法  官  石家禎
                                    法  官  林家聖
                                    法  官  程士傑
以上正本證明與原本無異。
不得上訴。
中    華    民      國      98    年   5    月   7    日
                                    書記官  林鴻仁


司法院資訊處製作；財團法人民間司法改革基金會備份。
